【裁判字號】    99,交上訴,16
【裁判日期】    990818
【裁判案由】    業務過失致死
【裁判全文】
臺灣高等法院花蓮分院刑事判決        99年度交上訴字第16號
上  訴  人
即  被  告  乙○○
上列上訴人即被告因業務過失致死案件，不服臺灣花蓮地方法院
中華民國99年6月1日99年度交訴字第20號第一審判決（起訴案號
：臺灣花蓮地方法院檢察署99年度偵字第1757號），提起上訴，
本院判決如下：
    主  文
上訴駁回。
乙○○緩刑貳年。
    事實及理由
一、本案經本院審理結果，認第一審法院以上訴人即被告乙○○
    犯刑法第276條第2項之業務過失致死罪，判處有期徒刑5月
    ，並諭知易科罰金折算之標準為新臺幣（下同）1,000元折
    算1日，認事用法並無不當，量刑亦稱妥適，應予維持，並
    引用第一審判決書記載之事實、證據及理由如附件所示。
二、本件被告於原審審理中業已自首，坦承犯行，並於上訴後之
    本院行準備程序及審理時，均不爭執其所應負之過失責任，
    並已於民國99年7月14日與被害人家屬丙○○、劉鳳芝、劉
    光義、劉光龍等人達成民事和解，旋並如期於同年月21日賠
    償給付上開被害人家屬共25萬元完畢，顯已知悔悟，且為損
    害彌補，因而上訴請求賜予緩刑之諭知。
三、按量刑係屬事實審法院得依職權自由裁量之事項，苟已斟酌
    刑法第57條各款所列情狀而未逾越法定刑度，不得遽指為違
    法。茲查原審判決於量刑時，已針對被告犯後有自首之情節
    ，符合刑法第62條前段之規定而予減輕其刑，並就其所犯係
    屬業務過失，應同負肇責，並無前科，素行尚佳，惟尚未與
    被害人家屬達成和解，賠償被害人家屬所受之損失，就一切
    情狀為綜合審酌後，在法定刑範圍內為刑罰裁量職權之行使
    ，並諭知易科罰金之折算標準，於法並無違誤。雖被告於上
    訴後積極與被害人家屬達成和解，並付清賠償款項，犯後態
    度已有改善，惟本院認為當初原審斟酌各情後所量處之5月
    有期徒刑，於今仍屬適中，並無過重而得再予輕判之餘地，
    是其上訴，尚無理由，應予駁回。
四、末查被告並無前科，素行尚佳，所為固對被害人劉治富及其
    家屬造成難以回復之損害，然依卷內資料顯示，被告係因一
    時疏忽導致被害人不幸身亡，惡性非重，且被害人於本件車
    禍之發生，其本身亦與有過失，被告頃更已與被害人家屬達
    成和解，賠償損害，於本院審理時亦坦承犯行，態度良好，
    相信其經此科刑判決後，當知所警惕而無再犯之虞，因認對
    其所宣告之刑，以暫不執行為適當，爰併宣告緩刑2年，以
    啟自新。
據上論斷，應依刑事訴訟法第373條、第368條，刑法第74條1項
第1款，判決如主文。
本案經檢察官甲○○到庭執行職務。
中    華    民    國    99    年    8    月    18    日
                  刑事庭審判長法  官 謝志揚
                              法  官 林慶煙
                              法  官 張健河
以上正本證明與原本無異。
如不服本判決，應於收受送達後10日內向本院提出上訴書狀，其
未敘述理由者，並得於提起上訴狀後10日內向本院補提理由書（
均須按他造當事人之人數附繕本）「切勿逕送上級法院」。
告訴人或被害人如對於本判決不服者，應具備理由請求檢察官上
訴，其上訴期間之計算係以檢察官收受判決正本之日期為準。
中    華    民    國    99    年    8     月    18    日
                              書記官 徐文彬

司法院資訊處製作；財團法人民間司法改革基金會備份。
